臺灣臺中地方法院刑事判決　　　　　　　　　　　　　九十三年度訴字第八六○號
　　公　訴　人　臺灣臺中地方法院檢察署檢察官
　　被　　　告　乙○○
右列被告因違反電信法等案件，經檢察官提起公訴（九十一年度偵字第一九二五一號
），本院判決如左：
    主  文
乙○○收受贓物，處拘役拾日，如易科罰金，以佰元折算壹日。緩刑貳年。
被訴違反電信法部分無罪。
    事  實
一、乙○○於民國八十八年九月間某日，明知不詳姓名年籍自稱係李培鉛（語音）之
    成年男子，在臺中縣三民路騷妹ＫＴＶ酒店樓下，所交付之行動電話門號000
    0000000號ＳＩＭ卡晶片一枚（係不詳姓名年籍之成年人，於八十八年九
    月一日，以冒用「丙○○」名義向東信電訊股份有限公司（下稱東信電訊公司）
    申請前開行動電話門號，所詐得之財物），係屬無來源證明之來路不明贓物，竟
    僅因一時便利，為出借予甲○○及丁○○（渠二人所涉犯違反電信法部分，業經
    本院以九十年度簡字第六二號各判處有期徒刑三月，緩刑二年確定）二人使用，
    即基於收受贓物之犯意予以收受，並於隔日前往前開臺中縣三民路騷妹ＫＴＶ酒
    店上班時，交付予甲○○及丁○○二人自行協議使用。嗣因甲○○及丁○○二人
    盜打前開行動電話門號，使丙○○收受東信電訊公司所寄發之行動電話帳單報警
    處理後，始循線查悉上情。
二、案經臺灣臺中地方法院檢察署檢察官自動檢舉偵查起訴。
    理  由
甲、有罪部分：
一、右揭事實，業據被告乙○○於本院審理時坦承不諱，核與被害人丙○○於警詢時
    指述情節相符，並經證人甲○○及丁○○迭於警詢及檢察官偵訊時證述情節相符
    ，復有以被害人丙○○之名義申請東信電訊公司行動電話門號之服務申請表、億
    豪管理顧問有限公司向被害人丙○○催討行動電話費用函及電信警察隊任務編組
    受理各類案件記錄表等影本各一紙附卷可稽，足認被告之自白與事實相符。本件
    事證明確，被告犯行應堪認定。
二、核被告乙○○所為，係犯刑法第三百四十九條第一項收受贓物罪。爰審酌被告平
    日素行堪稱良好，僅因一時為求一時便利，為出借予甲○○及丁○○二人使用，
    ，竟任意收受來路不明之他人犯罪所得之行動電話ＳＩＭ卡晶片一枚，再提供予
    他人使用，而其犯本案收受贓物之犯行，使被害人遭致電訊公司追討行動電話費
    用，對社會治安所生危害之程度及犯罪後坦承犯行態度良好等一切情狀，量處如
    主文第一項所示之刑，並諭知易科罰金之折算標準（按本件被告行為後，刑法第
    四十一條業於九十年一月十日修正公布，同年月十二日生效，修正後刑法第四十
    一條第一項前段規定「犯最重本刑為五年以下有期徒刑以下之刑之罪，而受六個
    月以下有期徒刑或拘役之宣告，因身體、教育、職業或家庭之關係或其他正當事
    由，執行顯有困難者，得以一元以上三元以下折算一日，易科罰金。」，與修正
    前刑法第四十一條規定「犯最重本刑為三年以下有期徒刑以下之刑之罪，而受六
    月以下有期徒刑或拘役之宣告，因身體、教育、職業或家庭之關係，執行顯有困
    難者，得以一元以上三元以下折算一日，易科罰金。」不同。而被告本件所犯係
    三年以下有期徒刑之罪，比較新舊法結果，均得予以易科罰金，並無不同，是修
    正後之刑法第四十一條第一項前段之規定對被告並無不利之處，則本件即應適用
    裁判時之法律即修正後刑法第四十一條第一項前段之規定，對被告所宣告之刑諭
    知易科罰金之折算標準，併此敘明），以示懲儆。末查被告前未曾受有期徒刑以
    上刑之宣告，有臺灣高等法院被告全國前案紀錄表一份在卷可按，僅偶因一時失
    慮致罹本件刑典，且於本院審理時當庭深表悔意，其經此偵審科刑之教訓後，當
    知所警惕，而無再犯之虞，本院綜核各情認被告所宣告之刑，以暫不執行為適當
    ，爰併諭知緩刑二年，以啟自新。
乙、無罪部分：
一、公訴意旨另以：被告乙○○於前開時、地自不詳姓名年籍自稱係李培鉛（語音）
    之成年男子處，收受來路不明之行動電話門號0000000000號ＳＩＭ卡
    晶片一枚後，並於八十八年九月間某日，在臺中市○○路騷妹ＫＴＶ酒店，因甲○○及丁○○表示無行動電話ＳＩＭ卡可使用，乙○○即基於供甲○○及丁○○
    盜打他人電信設備之意圖，而將上開ＳＩＭ卡一張交付與甲○○及丁○○，甲○○及丁○○於取得前開行動電話之ＳＩＭ卡後，二人分別基於為自己不法概括之
    利益，連續盜打前開電話，因認被告另涉有違反電信法第五十六條第二項後段之
    意圖供第三人盜用他人電信設備通信而出借電信器材罪。
二、按行為之處罰，以行為時之法律有明文規定者，為限，刑法第一條定有明文。又
    按不能證明被告無罪或其行為不罰者，應諭知無罪之判決，此亦為刑事訴訟法第
    三百零一條第一項所明定。基此可知，刑法第一條即已揭示刑事法典最高指導原
    則「罪刑法定原則」；亦即犯罪行為之成立與其法律效果，均以行為時有相關刑
    事法律定有刑罰為前提之，如無法律，即無犯罪可言，如無犯罪，自應諭知無罪
    之判決。查公訴人所指被告意圖供第三人盜用他人電信設備通信而出借電信器材
    之行為，係於八十八年九月間某日，此固為被告所不否認，然被告於前開出借行
    為後，電信法已於八十八年十一月三日修正公布施行，並自同年月五日生效，其
    中第五十六條第一項、第二項之規定由「意圖為自己或第三人不法之利益，以有
    線、無線或其他電磁方式，盜接或盜用他人電信設備通信者，處五年以下有期徒
    刑、拘役或科或併科新台幣十五萬元以下罰金。」「製造或變造電信器材，供自
    己或他人盜接或盜用他人電信設備通信者，亦同。」修正為「意圖為自己或第三
    人不法之利益，以有線、無線或其他電磁方式，盜接或盜用他人電信設備通信者
    ，處五年以下有期徒刑，得併科新台幣一百五十萬元以下罰金。」「意圖供自己
    或第三人盜接或盜用他人電信設備通信，而製造、變造或輸入電信器材者，處一
    年以上七年以下有期徒刑，得併科新台幣三百萬元以下罰金。意圖供第三人盜接
    或盜用他人電信設備通信，而販賣、轉讓、出租或出借電信器材者，亦同。」，
    是被告意圖供甲○○及丁○○盜用東信電訊公司電信設備通信，而出借電信器材
    之行為，依其行為時之法律即八十八年十一月三日電信法修正公布施行前之前開
    規定，既無處罰明文，揆諸前揭法條及說明，自屬行為不罰，即應諭知無罪之判
    決，以免冤抑。
據上論斷，應依刑事訴訟法第二百九十九條第一項前段，第三百零一條第一項，刑法
第二條第一項前段、第三百四十九條第一項、第四十一條第一項前段、第七十四條第
一款，罰金罰鍰提高標準條例第一條前段、第二條，判決如主文。
本案經檢察官戊○○到庭執行職務。
中      華      民      國    九十三    年      七      月    二十六    日
                                臺灣臺中地方法院刑事第十三庭
                                    審判長法  官  許  旭  聖
                                          法  官  李  秋  娟
                                          法  官  陳  可  薇
右正本證明與原本無異。
如不服本判決，應於送達後十日內向本院提出上訴狀（須附繕本），上訴於
臺灣高等法院臺中分院。
                  書記官
中      華      民      國    九十三    年      七      月    二十六    日
附錄論罪科刑法條：
刑法第三百四十九條第一項
收受贓物者，處三年以下有期徒刑、拘役或五百元以下罰金。
